# 陈版：收到提前撤销桥梁收费权的补偿款如何处理？

提问人：5566 时间：2020-02-24 08:05:35
陈版： 20 年前，某地一国企和香港某公司成立合作经营企业A，建设桥梁，经营期 30 年，并取得收费权。桥梁建成后列作固定资产，合同约定以折旧归还外方投资，合作期满桥梁无偿移交当地交通部门，利润按投资比例分配。近几年取消直接收费后，政府一直给予年票补偿，A收到年票补偿作为营业收入。现按政府文件要求，提前撤销了收费权，政府不再给年票补偿，收到政府一笔补偿款。对于该补偿款，有不同的看法，一种是认为是对以后收费的提前给付，应视同营业收入；一种认为是对收费权撤销及桥梁未提折旧的补偿，不是营业收入，也不用征税。请陈版分析一下。谢谢！

回答人：chenyiwei
个人倾向于后一种理解，即该一次性补偿款“是对收费权撤销及桥梁未提折旧的补偿，不是营业收入”。是否征税的问题建议咨询税务专业人士意见。